臺灣臺中地方法院民事裁定　96年度聲再字第3號
再審原告　　乙○○○
再審被告　　甲○○
當事人間聲請再審事件，再審原告對於民國96年5月21日本院95
年度聲再字第10號確定裁定聲請再審，本院裁定如下：
    主    文
再審之聲請駁回。
再審聲請費用由再審原告負擔。
    理    由
一、本件再審原告與再審被告間請求確定界址事件，再審原告對
    於本院民國（下同）９３年２月２０日簡上字第２３４號確
    定判決提起再審之訴，並對於本院９５年３月２７日９５年
    度聲再字第１號確定裁定聲請再審，本院於９６年５月２１
    日以９５年度聲再字第１０號裁定駁回，並經確定，再審原
    告對之聲請再審，聲請意旨如附件民事聲請再審狀所示。
二、按再審之訴，應於３０日之不變期間內提起。其期間自判決
    確定時起算，判決於送達前確定者，自送達時起算；其再審
　　之理由發生或知悉在後者，均自知悉時起算。但自判決確定
　　後已逾五年者，不得提起。又提起再審之訴已逾不變期間者
　  ，法院應以裁定駁回之，民事訴訟法第５００條第１項、第
    ２項及同法第５０２條分別定有明文。次按民事訴訟法所謂
    不變期間，乃法律上基於公益而設之期間，不許由當事人意
    思加以伸縮。當事人雖曾於不變期間內對確定裁判提起再審
    ，既不發生阻斷該裁判確定或延長不變期間之效力，若其再
    審經法院再為裁判後，當事人復對該裁判及原確定裁判提起
    再審，後一再審是否遵守不變期間，自應依各該裁判是否確
    定分別判斷，不得僅憑後一再審係由原確定判決衍生而來，
    而解為應延展其再審法定不變期間，否則無疑許當事人依其
    個人意思延展法定不變期間。經查，本院９２年度簡上字第
    ２３４號確定判決，係於９３年２月２０日確定，並於同年
    ３月１０日送達再審原告，此經本院調閱上開卷宗，核閱無
    誤，並有送達證書附該卷宗可按。是對該確定判決提起再審
    之訴，應自判決送達時起算３０日之不變期間。本件再審原
    告係於９５年１１月２２日對該確定判決提起再審之訴，顯
    已逾３０日不變期間。再審原告雖曾多次對本院９２年度簡
    上字第２３４號確定判決及因此所衍生之再審裁定提起再審
    或聲請再審，仍應各自觀察個別再審法定不變期間之遵守，
    不得據此主張其再審法定不變期間之延展。
三、再按裁定已經確定，而有民事訴訟法第４９６條第１項或第
    ４９７條之情形者，得準用該法第５編之規定，聲請再審，
    民事訴訟法第５０７條定有明文。故對於確定裁定聲請再審
    ，依上開條文準用同法第５０１條第１項第４款規定，應於
    聲請狀內表明確定裁定有民事訴訟法第４９６條第１項或第
    ４９７條所定之再審理由，否則其聲請即屬不合法，法院無
    庸命其補正，得逕以裁定駁回。又所謂表明再審理由，即必
    須指明確定裁定有何合於法定再審事由之具體情事，始為相
    當，倘僅泛言有何條款之再審事由，未指明具體情事者，仍
    難謂已合法表明再審事由（最高法院６４年臺聲字第７６號
    、７０年臺再字第３５號判例意旨參照）。經查，本件再審
    原告對於本院９５年度聲再字第７號確定裁定聲請再審，均
    係針對本院９２年度簡上字第２３４號案件之證據調查程序
    表示不服，並未表明９５年度聲再字第７號裁定有何法定再
    審事由，亦無記載有何合於法定再審事由之具體情事，自難
    認其已合法表明再審理由。
四、本件當事人間聲請再審事件，本院僅得就本院９５年度聲再
    字第１０號確定裁定之聲請再審有無理由為判斷，而該案再
    審原告提起再審之訴部分，已逾３０日不變期間，聲請再審
    部分，未合法表明再審理由，因認其提起再審之訴及聲請再
    審均不合法，併予裁定駁回，並無違誤，已如前述。再遍觀
    本件聲請再審狀所載內容，無非仍在於指摘本院９２年度簡
    上字第２３４號確定判決之證據取捨不當，惟並未表明本院
    ９５年度聲再字第１０號確定裁定究有何合於再審理由之具
    體事實，猶執陳詞聲請再審，自非合法，應予駁回。
五、訴訟費用負擔之依據：民事訴訟法第９５條、第７８條。
中　　華　　民　　國　　96　　年　　7 　　月　　3 　　日
            民事第二庭   審判長法  官  許冰芬
                               法  官  陳春長
                               法  官  陳秋月
正本係照原本作成
如不服本裁定應於送達後10日內向本院提出抗告狀，並繳納抗告
費新臺幣1,000元。
中　　華　　民　　國　　96　　年　　7 　　月　　3 　　日
                                書記官  陳其良
